【裁判字號】    95,易,513
【裁判日期】    950512
【裁判案由】    毒品危害防制條例
【裁判全文】
臺灣桃園地方法院刑事判決               95年度易字第513號
公  訴  人  臺灣桃園地方法院檢察署檢察官
被      告  甲○○
上列被告因毒品危害防制條例案件，經檢察官聲請簡易判決處刑
（95年度毒偵字第429 號），經本院認不宜以簡易判決處刑改依
通常程序審理，被告於本院準備程序進行中，就被訴事實為有罪
之陳述，經本院告知簡式審判程序意旨，並聽取公訴人及被告之
意見後，本院合議庭裁定由受命法官獨任依簡式審判程序審理，
本院判決如下：
    主  文
甲○○施用第二級毒品，累犯，處有期徒刑柒月，扣案第二級毒
品甲基安非他命參包合計實稱毛重壹點壹參肆公克（含參個塑膠
袋）沒收銷燬之，扣案玻璃球吸食器壹個、空塑膠袋參個均沒收
。
    事  實
一、甲○○前於民國87年間因2 次施用毒品案件，經先後觀察勒
    戒後，均認無繼續施用毒品傾向，經台灣桃園地方法院檢察
    署檢察官不起訴處分確定。復於90年間因施用毒品案件，經
    觀察勒戒後，認有繼續施用毒品傾向，經裁定施以強制戒治
    ，於90年10月12日停止戒治，交付保護管束，而於91年2 月
    28日保護管束期滿執行完畢，並由臺灣桃園地方法院檢察署
    檢察官提起公訴，經本院以90年度易字第248 號判處有期徒
    刑6 月，如易科罰金以3 百元折算1 日確定，於91年11月8
    日執行完畢。詎仍未戒除毒癮，在前案強制戒治執行完畢釋
    放後之5 年內，復基於施用毒品犯意，於95年1 月4 日在桃
    園縣中壢市○○○路○ 段26號6 樓，施用第二級毒品甲基安
    非他命1 次。嗣於同年月日21時許，在桃園縣中壢市○○○
    路○ 段26號6 樓為警查獲，並扣得其所有第二級毒品甲基安
    非他命3 包合計實稱毛重1.134 公克（含塑膠袋3 只，安非
    他命與塑膠袋無法析離，另起訴書贅載海洛因3 包、海洛因
    包裝袋5 個、杓子2 支），及其所有供施用毒品所用之器具
    （但非專供）玻璃球吸食器1 個、空塑膠袋3 個。
二、案經桃園縣政府警察局平鎮分局報請臺灣桃園地方法院檢察
    署檢察官偵查後聲請簡易判決處刑，本院認不宜以簡易判決
    處刑，改依通常程序審理，被告於本院準備程序進行中，就
    被訴事實為有罪之陳述，經本院合議庭裁定由受命法官獨任
    依簡式審判程序審理。
    理  由
一、程序部分：按檢察官聲請以簡易判決處刑之案件，經法院認
    有刑事訴訟法第451 條之1 第4 項但書之情者，應適用通常
    程序審判，同法第452 條定有明文。本院認本件被告有同條
    項但書第4 款之情形。又本件被告所犯係死刑、無期徒刑或
    最輕本刑為3 年以上有期徒刑以外之罪，其於準備程序中就
    被訴事實為有罪之陳述，經本院告知簡式審判程序之旨，並
    聽取當事人意見後，經本院合議庭依刑事訴訟法第273 條之
    1 第1 項規定裁定由受命法官獨任進行簡式審判程序，合先
    敘明。
二、被告甲○○於上述時、地，施用第二級毒品甲基安非他命1
    次之事實，業據其於本院審理時坦承不諱。而被告於前開時
    、地，為警所採集之尿液，經送檢驗結果，呈甲基安非他命
    陽性反應，有桃園縣政府警察局平鎮分局被採尿人姓名編號
    對照表1 張、台灣檢驗科技股份有限公司出具濫用藥物尿液
    檢驗報告1 份在卷可稽（見偵卷第37、60頁）。另被告於上
    述時地，為警查扣之白色結晶粉末3 包，經送檢驗結果：檢
    出甲基安非他命（Methamphetamine）成 分，確係第二級毒
    品甲基安非他命，合計實稱毛重1.134 公克（含3 個塑膠袋
    ，安非他命與塑膠袋無法析離），有行政院衛生署管制藥品
    管理局95年1 月24日管檢字第0950001320號檢驗成績書1 份
    在卷足憑（見偵卷第63頁）。此外，復有被告所有供施用毒
    品甲基安非他命所用之器具（但非專供）玻璃球吸食器1 個
    、空塑膠袋3 個扣案可資佐證，復有搜索扣押筆錄、扣押物
    品目錄表各1 份、查獲現場照片8 張附卷足參。又被告前於
    民國87年間因2 次施用毒品案件，經先後觀察勒戒後，均認
    無繼續施用毒品傾向，經台灣桃園地方法院檢察署檢察官不
    起訴處分確定。復於90年間因施用毒品案件，經觀察勒戒後
    ，認有繼續施用毒品傾向，經裁定施以強制戒治，於90年10
    月12日停止戒治，交付保護管束，而於91年2 月28日保護管
    束期滿執行完畢，並由臺灣桃園地方法院檢察署檢察官提起
    公訴，經本院以90年度易字第248 號判處有期徒刑6 月，如
    易科罰金以3 百元折算1 日確定等情，有臺灣高等法院被告
    前案紀錄表、臺灣桃園地方法院檢察署刑案資料查註紀錄表
    附卷可按。綜上所述，本件事證已臻明確，被告在前案強制
    戒治執行期滿後5 年內，連續施用施用第二級毒品甲基安非
    他命之犯行，堪予認定。
三、按甲基安非他命係毒品危害防制條例第2 條第2 項第2 款所
    定之第二級毒品，被告予以施用。核被告所為，係犯毒品危
    害防制條例第10條第2 項之施用第二級毒品罪。其持有第二
    級毒品甲基安非他命之低度行為，為其施用第二級毒品甲基
    安非他命之高度行為所吸收，不另論罪。被告曾有如事實欄
    所載之犯行及執行情形，有臺灣高等法院被告前案紀錄表、
    臺灣桃園地方法院檢察署刑案資料查註紀錄表在卷可按，其
    於5 年內再犯本案有期徒刑以上之罪，為累犯，應依法加重
    其刑。至起訴書記載另扣得海洛因3 包、海洛因包裝袋5 個
    、杓子2 支，惟查本件依桃園縣政府警察局扣案物品清單所
    載被告部分，並無上開物品（見偵卷第38至40頁），足見此
    部分顯係贅載，附此敘明。爰審酌被告前已有施用毒品案件
    ，經強制戒治後，仍未斷癮，再度施用成癮性毒品，顯無悔
    改之意，兼以施用毒品所生危害以自戕健康為主，及事後坦
    承犯行等一切情狀，量處如主文所示之刑。另扣案毒品甲基
    安非他命3 包合計實稱毛重1.134 公克（含3 個塑膠袋，甲
    基安非他命與塑膠袋無法析離），應依毒品危害防制條例第
    18 條 第1 項前段之規定沒收銷燬之，扣案玻璃球吸食器1
    個、空塑膠袋3 個，均係被告所有供犯罪所用之物，依刑法
    第38 條 第1 項第2 款規定，併予宣告沒收。
據上論斷，應依刑事訴訟法第452 條、第273 條之1 第1 項、第
299 條第1 項前段，毒品危害防制條例第10條第2 項、第18條第
1 項前段，刑法第11條前段、第47條、第38條第1 項第2 款，判
決如主文。
本案經檢察官趙燕利到庭執行職務。
中    華    民    國    95    年    5     月    12    日
                  刑事第五庭    法  官  邱滋杉
以上正本證明與原本無異。
如不服本判決，應於送達後10日內，向本院提出上訴狀（應附繕
本），上訴於臺灣高等法院。
                                書記官  高文靜
中    華    民    國    95    年    5     月    12    日
附錄：本判決論罪科刑法條全文
施用第一級毒品者，處六月以上五年以下有期徒刑。
施用第二級毒品者，處三年以下有期徒刑。


司法院資訊處製作；財團法人民間司法改革基金會備份。
